【裁判字號】    98,易,1341
【裁判日期】    980630
【裁判案由】    竊盜
【裁判全文】
臺灣臺中地方法院刑事判決              98年度易字第1341號
公  訴  人  臺灣臺中地方法院檢察署檢察官
被      告  乙○○
上列被告因竊盜案件，經檢察官提起公訴（98年度偵字第7377號
號），本院判決如下：
    主    文
乙○○犯竊盜罪，累犯，處拘役貳拾日，如易科罰金，以新臺幣
壹仟元折算壹日；又犯竊盜罪，累犯，處拘役貳拾日，如易科罰
金，以新臺幣壹仟元折算壹日；又犯竊盜罪，累犯，處拘役貳拾
日，如易科罰金，以新臺幣壹仟元折算壹日。應執行拘役拾日
，如易科罰金，以新臺幣壹仟元折算壹日。
    犯罪事實
一、乙○○前於(1)民國94年間，因施用毒品案件，經本院以95年
    訴字第594號判處有期徒刑11月確定，(2)於95年間，因施用
    毒品及竊盜案件，分別經本院判處有期徒刑1年2月、7月，
    嗣經減刑，並定應執行刑為有期徒刑9月15日，(3)另於94年
    間，因竊盜案件，經臺灣桃園地方法院以94年桃簡字第2789
    號判處拘役30日，嗣經減刑為拘役15日；上開(1)(2)(3)接續執
    行，於97年3月27日縮刑期滿執行完畢。詎不知悔改，於98
    年2月24日凌晨4時許，駕駛車牌號碼NP-2433號自小貨車，
    沿臺中縣大肚鄉○○村○○路○段203巷行駛，竟意圖為自己
    不法之所有，分別在上開巷道2弄5號、1弄20號、1弄50號等
    豬肉攤內，各竊取甲○○所有之肉豬1隻、丁○○所有之肉
    豬1隻及黃建源所有之肉豬2隻（合計共4隻）。得手後，將
    前揭肉豬搬運置放在上揭自小貨車內。嗣於同日凌晨4時20
    分許，丁○○發現上揭失竊之情，經報警處理後，始循線查
    獲上情。
二、案經臺中縣警察局烏日分局報告臺灣臺中地方法院檢察署檢
    察官偵查起訴。
    理    由
一、證據能力之說明﹕
    按現行刑事訴訟法為保障被告之反對詰問權，排除具有虛偽
    危險性之傳聞證據，以求實體真實之發見，於該法第159條
    第1項明定被告以外之人於審判外之言詞或書面陳述，除法
    律有規定者外，不得作為證據。而刑事訴訟法第159條之1至
    159條之4有傳聞法則之例外規定，且被告以外之人於審判外
    之陳述，雖不符前4條之規定，而經當事人於審判程序同意
    作為證據，法院審酌該言詞陳述或書面陳述作成時之情況，
    認為適當者，亦得為證據；當事人、代理人或辯護人於法院
    調查證據時，知有第159條第1項不得為證據之情形，而未於
    言詞辯論終結前聲明異議者，視為有前項之同意，刑事訴訟
    法第159條之5定有明文。本件關於以下論及之被害人甲○○
    、丁○○、黃建源於警詢中之指訴，係屬被告以外之人於審
    判外之書面陳述，而檢察官、被告並未就上開陳述有所爭執
    ，且迄於言詞辯論終結前，均未主張有刑事訴訟法第159條
    第1項不得為證據之情形，是應認已同意作為證據，且經本
    院審酌後，認無不適當之情形，應認均有證據能力，合先敘
    明。
二、認定犯罪事實所憑之證據及理由﹕
    上開犯罪事實，業經被告乙○○於本院審理時坦承不諱，核
    與被害人甲○○、丁○○、黃建源於警詢中指訴情節相符，
    復有刑案現場測繪圖1紙、刑案現場照片5張及贓物認領保管
    單3紙在卷可稽，足認被告之自白與事實相符。本件事證明
    確，被告之竊盜犯行洵堪認定，應依法論科。
三、論罪科刑﹕
    核被告所為，均係犯刑法第320條第1項之竊盜罪。被告所犯
    上開3次竊盜罪，犯意各別，行為互殊，且被害人不同，應
    分論併罰。又被告有如犯罪事實欄所載之犯罪前科，此有臺
    灣高等法院被告前案紀錄表附卷可憑，其於徒刑執行完畢後
    ，5年以內故意再犯本件有期徒刑以上之罪，均為累犯，各
    應依刑法第47條第1項之規定加重其刑。爰審酌被告之所為
    ，侵害被害人等之財產法益，其行實值非難；兼衡酌被告犯
    後坦承全部犯行，犯罪後態度良好，且所竊之肉豬共4隻均
    已返還予被害人等，使被害人等之損害未進一步擴大，另被
    害人甲○○、丁○○、黃建源亦均表示不予追究等一切情狀
    ，分別量處如主文所示之刑，並諭知易科罰金之折算標準，
    及定其應執行刑。
四、適用之法律﹕
  (一)刑事訴訟法第299條第1項前段。
  (二)刑法第320條第1項、第47條第1項、第51條第6款。
  (三)刑法施行法第1條之1第1項、第2項前段。
本案經檢察官丙○○到庭執行職務。
中    華    民    國    98    年     6    月    30    日
                  刑事第十五庭  法  官  戴嘉慧
上正本證明與原本無異。
如不服本判決，應於收受送達後10日內向本院提出上訴書狀（應
敘述具體理由並附繕本）。
上訴書狀如未敘述理由，應於上訴期間屆滿後20日內補提理由書
於本院。
                                書記官  劉晴芬
中    華    民    國    98    年     6    月    30    日
【附錄論罪科刑法條】
《中華民國刑法第320條》
意圖為自己或第三人不法之所有，而竊取他人之動產者，為竊盜
罪，處五年以下有期徒刑、拘役或五百元以下罰金。
意圖為自己或第三人不法之利益，而竊佔他人之不動產者，依前
項之規定處斷。
前二項之未遂犯罰之。


司法院資訊處製作；財團法人民間司法改革基金會備份。
